# 审计报告

提问人：jangyanbo 时间：2017-03-30 23:46:52
陈老师好！关于合并报告向您请教！ 问题 1 、在合并报告中是否需要加个强调事项段，说明子公司可能存在导致持续经营能力的重大不确定事项呢！我理解在合并会计报表上就不存在子公司的这个会计主体事项，因此无需强调，子公司的资产和负债在合并会计报表上可以理解为一组资产组，这个资产组可能停业也可能即将被 处置，只要按照变现价值确认报表列报金额在附注中充分披露就行！
不知道可不可以这样理解！ 问题 2 、 a公司净资产为负数，且近几年都是亏损，但是并不存在导致非持续经营的重大不确定事项！我的问题是：是不是只要a公司的净资产为负数，或者是亏损就一定需要出具个带强调事项段的无保留意见报告呢！我理解净资产为负数及近几年亏损只能说明存在迹象，不一定就是导致非持续经营的重大的不确定事项，因为该公司的经营活动的现金流为正数，且融资能力等均没有任何问题，我理解可以出具标准无保留意见的报告！
问题 3 、假如某公司按照持续经营能力编制财务报告没有问题，但是存在重大的不确定性，审计报告中带强调事项段是必需的要求，还是可以选择的呢！

回答人：chenyiwei
1 、个别子公司自身的持续经营问题，如果没有威胁到合并集团整体的持续经营能力或者导致其出现重大不确定性，则无需在合并报表审计报告中添加强调事项段对此予以强调。 2 、结合具体情况分析，虽然这种情况需添加强调事项段的可能性较大，但也不是必然的。 3 、根据《中国注册会计师审计准则第 1324 号——持续经营（ 2010 ）》的规定，就持续经营问题发表带强调事项段的无保留意见，应同时满足以下条件： （ 1 ）CPA认为运用持续经营假设适合具体情况，但存在重大不确定性； （ 2 ）财务报表附注中已充分描述可能导致对持续经营能力产生重大疑虑的主要事项或情况，以及管理层针对这些事项或情况的应对计划； （ 3 ）财务报表附注中已清楚披露可能导致对持续经营能力产生重大疑虑的事项或情况存在重大不确定性，并由此导致被审计单位可能无法在正常的经营过程中变现资产和清偿债务。 在同时满足上述条件时，可就持续经营问题发表无保留加强调事项段的审计意见。如果不满足这些条件（如披露不充分、使用持续经营假设理由不充分等）应发表非无保留审计意见。

提问人：zhs7403 时间：2017-03-31 09:07:34
陈老师，新准则后此类我理解是否不应在无保留+强调，而应该专门一段列示？即如果采用则不符合新审计准则 1503

回答人：chenyiwei
是的，新审计报告准则是称为“一个关于持续经营重大不确定性的单独部分”。

提问人：zhs7403 时间：2017-05-25 16:56:22
如果审计报告不包含某一个分公司，即只有总公司和除该分公司外的其他分公司，那么审计报告是否应遵循 1601 和 1603 ？审计报告正本和附注是否也参照这 2 个准则还是其他准则的规范出具？

回答人：chenyiwei
更倾向于采用 1601 ，即汇总范围不包含该分公司的特殊编制基础。并且应注意限定其分发范围、编制目的和用途等。